臺灣新竹地方法院民事裁定
111年度竹東簡字第241號
原      告  王文賓  
            王文宏  
            王文輝  
兼  共  同
訴訟代理人  巫玉蓮  
被      告  陳玉英  

上列當事人間所有權移轉登記等事件，本院裁定如下：
    主  文
原告之訴駁回。
訴訟費用由原告負擔。
    理  由
一、按起訴，應以訴狀表明訴訟標的、應受判決事項之聲明。民
    事訴訟法第244條第1項第2、3款分別定有明文。該款所稱之
    「應受判決事項之聲明」乃請求判決之結論，亦係請求法院
    應為如何判決之聲明，如當事人獲勝訴之判決，該聲明即成
    為判決之主文，並為將來據以強制執行之依據及範圍。是以
    原告提起給付之訴，依上揭起訴必備程式之規定，所表明訴
    之聲明（給付內容及範圍）與法院所為之判決主文，均必須
    明確一定、具體合法、適於強制執行。（最高法院98年台上
    字第599號判決要旨參照）。應受判決事項之聲明必須明確
    一定，此乃起訴必備之程式。（最高法院76年台上字第2059
    號判決要旨參照）。又提起民事訴訟應依民事訴訟法第77條
    之13或第77條之20第1項規定繳納裁判費，此亦為必須具備
    之程式。原告之訴，有起訴不合程式或不備其他要件者，法
    院應以裁定駁回之。但其情形可以補正者，審判長應定期間
    先命補正。前二項情形，原告之訴因逾期未補正經裁判駁回
    後，不得再為補正。民事訴訟法第249條第1項第6款、第3項
    亦定有明文。
二、查本件原告起訴未於訴狀內表明訴訟標的即請求權基礎（請
    求權之法條依據）及應受判決事項之聲明（即請求法院為如
    何之判決），復未載明訴訟標的價額，致本院無從依訴訟標
    的來核定訴訟標的價額，以裁定命原告補繳裁判費。嗣經本
    院裁定命原告應於裁定送達後5日內陳報以訴狀補正訴訟標
    的及應受判決事項之聲明，並依所陳報之訴訟標的價額繳納
    裁判費，如未依期補正，即駁回原告之訴，該裁定已於111
    年10月25日送達原告，有送達證書在卷可稽。
三、原告雖於111年10月28日提出書狀，惟仍未於訴狀內表明訴
    訟標的即請求權基礎及應受判決事項之聲明，且於訴狀內雖
    記載訴訟標的價額為新臺幣（下同）50萬元，然並未就所主
    張之訴訟標的價額補繳裁判費。據此，原告逾期迄未補正，
    其訴顯難認為合法，應予駁回。
四、依民事訴訟法第436條第2項、第249條第1項第6款、第95條
    、第78條，裁定如主文。
中　　華　　民　　國　 111　　年　　11 　 月　　 9  　日
                  竹東簡易庭    法　官　汪銘欽
以上正本證明與原本無異。
如不服本裁定應於送達後10日內向本院提出抗告狀，並繳納抗告
費新臺幣1,000元。
中　　華　　民　　國　 111　　年　　11  　月　 　9　　日
                                書記官　周育瑜